# 请问陈版，关于权益法转成本法的问题

提问人：zjflys 时间：2015-08-20 11:52:43
陈版，我们公司是一国企，在执行企业会计制度的时候，按照权益法对持股40%的联营企业进行核算，确认了投资损益。后受让我们公司委派到联营企业的管理层持股10%的股份，持股比例合计为50%。在执行新准则转换的时候，会计师事务所对该单位按照成本法核算，并且确认的初始投资成本=原40%持股的账面价值（投资成本+损益调整）+受让10%股权的受让价格。我理解应该是把原来按照权益法确认的损益调整进行追溯调整，转换新准则后对该公司的初始投资成本应该是两次投资时实际发生的投资成本的合计，未知这么理解死否正确，请指教。

回答人：chenyiwei
参考 2008 年 1 月 21 日发布的“企业会计准则实施问题专家工作组意见”：
三、问：企业在首次执行日之前持有的对子公司长期股权投资，如何按照《企业会计准则解释第 1 号》进行追溯调整？ 答：企业在首次执行日之前已经持有的对子公司长期股权投资，按照《企业会计准则解释第 1 号》（财会[2007]14号）的规定进行追溯调整，视同该子公司自取得时即采用变更后的会计政策，对其原账面核算的成本、原摊销的股权投资差额、按照权益法确认的损益调整及股权投资准备等均进行追溯调整；对子公司长期股权投资，其账面价值在公司设立时已折合为股本或实收资本等资本性项目的，有关追溯调整应以公司设立时为限，即对于公司设立时长期股权投资的账面价值已折成股份或折成资本的不再追溯调整。合并财务报表的编制也应采用上述同一原则处理。 首次执行日之前持有的对子公司长期股权投资进行追溯调整不切实可行的，应当按照《企业会计准则第 38 号--首次执行企业会计准则》的相关规定，在首次执行日对其账面价值进行调整，在此基础上合并财务报表的编制按照 2007年 2 月 1 日发布的专家工作组意见执行。 首次执行日按照上述原则对子公司长期股权投资进行调整后，相关调整情况应当在附注中说明。